# 请教陈老师：同一控制合并问题

提问人：wx_619edb47bf66 时间：2022-10-14 16:41:09
A公司同一控制收购B公司100%股权，收购价款 100 万元，B公司收购时点净资产 50 万元（只有实收资本）。
A公司没有资本公积，有盈余公积 40 万，所以单体确认长投时，冲减了盈余公积 40 万，冲减未分配利润 10 万。
那在合并时点合并报表中，盈余公积是 0 还是 40 万元？

回答人：chenyiwei
习惯上合并报表和母公司合并报表层面的盈余公积金额是相同的，即等于母公司个别报表层面的盈余公积。子公司盈余公积的归母部分在合并报表中并入未分配利润项目。
就本案例而言，由于个别报表层面的盈余公积已被冲减，故合并报表中也是继续体现为冲减后的金额。